# 关于 ipo过程中发行费用的范围

提问人：小白 审计 时间：2021-10-12 12:33:06
背景：公司正在IPO申报，聘请荣大作为资料整理以及复印等工作，其中有签订一个荣大向公司销售云协作排版核对的软件以及提供 40 个账号的合同，使用期限 24 个月。该合同为了公司项目报会材料的财务数据、财务指标、财务分析的准确性，数据勾稽关系的准确性等，该软件能够提供及时为公司提供技术服务的支持，
问题：请教陈版，请问1.该软件资本化作为一项正常的软件每期摊销；2.该软件入账直接费用化作为发行费用，发行收入中扣减 3.该软件费用化不属于发行费用范畴？
相关依据： 2010 年 6 月 23 日，中国证监会会计部发布《上市公司执行企业会计准则监管问题解答（ 2010 年第一期，总第四期）》，其中的第三问规定：“上市公司为发行权益性证券发生的承销费、保荐费、上网发行费、招股说明书印刷费、申报会计师费、律师费、评估费等与发行权益性证券直接相关的新增外部费用，应自所发行权益性证券的发行收入中扣减，在权益性证券发行有溢价的情况下，自溢价收入中扣除。

回答人：chenyiwei
该软件资本化作为一项正常的软件每期摊销，摊销额应列入各期的管理费用。不得列入IPO发行费用。